臺灣雲林地方法院民事裁定　九十二年度簡抗字第三號
　　抗　告　人　景胤股份有限公司
　　法定代理人　涂博文
　　相　對　人　行政院農業委員會畜產試驗所恆春分所
　　　　　　　　　　　　　　設.
　　法定代理人　黃政齊　　　住.
右當事人間請求損害賠償事件，抗告人對於中華民國九十二年九月五日本院斗六簡易
庭九十二年度六簡字第一五七號第一審裁定提起抗告，本院裁定如左：
    主  文
抗告駁回。
抗告費用由抗告人負擔。
    理  由
一、本件抗告意旨略以：本件承諾無償供應二百劑黑色波爾羊冷凍精液予相對人者，
    為出口商美國T.K.Export之代表人Linda Campbell，抗告人僅承諾負責通關作業
    以將精液交付相對人，且抗告人已極盡全力協助相對人催促美國T.K.Export早日
    履行承諾，相對人指稱抗告人置之不理云云，顯屬不實。又美國T.K.Export之所
    以承諾無償提供黑色波爾羊冷凍精液，肇因於相對人所指抗告人有逾期交貨、數
    量不足及規格不符等缺失，惟此均為動植物檢疫局不當銷燬及延長留檢十四日所
    致，為不可抗力所造成，抗告人在交貨之前已善盡告知之責，並已取得相對人之
    諒解，經其以符合招標契約原則，同意免罰，而給付抗告人應得之貨款，是抗告
    人已合法履約完畢，相對人實質上並無任何損失，其向抗告人求償，自有未合。
    何況，相對人壟斷獨占國內之波爾羊及其精液，嚴禁自由進口交易，長達十餘年
    ，黑色波爾羊精液並無市價可言，相對人之請求，更缺乏依據。原審所為裁定，
    難以令人甘服，爰依法提起本件抗告，求為廢棄原裁定等語。
二、按當事人得以合意定第一審管轄法院。但以關於由一定法律關係而生之訴訟為限
    。又訴訟之全部或一部，法院認為無管轄權者，依原告聲請或依職權以裁定移送
    於其管轄法院。民事訴訟法第二十四條第一項及第二十八條第一項分別定有明文
    。又當事人定合意管轄法院之方法有二，一為不排除原有管轄法院而另外約定無
    管轄權法院為合意管轄法院，稱為競合的合意，另一為排除原有管轄權法院而約
    定僅以特定法院為合意管轄法院，稱為專屬的合意。當事人所為管轄之合意一旦
    合法成立，即按其內容發生管轄之變更，於專屬的合意管轄，有排斥其他法院之
    法定管轄之效力。
三、經查：本件相對人主張其於民國八十九年一月五日及同年三月三十日與抗告人訂
    立兩件進口羊隻採購契約，在驗收時發現有逾期交貨、數量不足及規格不符等缺
    失，經其同意由抗告人無償提供二百劑黑色波爾羊精液做為補償，抗告人並立下
    切結書為憑，惟抗告人迄未給付任何黑色波爾羊精液，相對人遂聲請本院對抗告
    人發支付命令，依債務不履行之法律關係，請求抗告人賠償新台幣四十萬元，而
    因抗告人於法定期間內提出異議，支付命令失其效力，依法以相對人支付命令之
    聲請視為起訴。嗣於原審言詞辯論期日，相對人並主張本件依採購契約第十條爭
    議處理  (三)之約定，相對人與抗告人間有以相對人所在地之地方法院即臺灣屏
    東地方法院為第一審管轄法院之合意，聲請原審以裁定將本件移送於臺灣屏東地
    方法院。原審以本件為基於上開採購契約所衍生之請求損害賠償事件，相對人與
    抗告人間於採購契約上既有以臺灣屏東地方法院為第一審管轄法院之合意，爰依
    相對人之聲請裁定將本件移送於臺灣屏東地方法院，揆諸前揭說明，相對人與抗
    告人間就因一定法律關係而生之訴訟，合意排除本院即抗告人事務所所在地之法
    院，改以原無管轄權之臺灣屏東地方法院為第一審管轄法院，核屬專屬的合意管
    轄，原審所為移轉管轄之裁定，於法自無不合。抗告意旨所指各項乃相對人本案
    請求是否有理由之問題，與判斷何者為有管轄權之法院並無影響，抗告人據以指
    摘原裁定不當，求予廢棄，非有理由，應駁回其抗告。
四、據上論結，本件抗告為無理由，依民事訴訟法第四百三十六條之一第三項、第四
    百九十五條之一第一項、第四百四十九條第一項、第九十五條、第七十八條，裁
    定如主文。
中　　　華　　　民　　　國　　九十三　　年　　　二　　　月　　二十七　　日
                            臺灣雲林地方法院民事第一庭
~B審判長法官　蕭守田
~B法　　　官　鍾貴堯
~B法　　　官　春生
右為正本係照原本作成。
本件不得上訴。
中　　　華　　　民　　　國　　九十三　　年　　　二　　　月　　二十七　　日
~B法院書記官　彭文章
